臺灣臺南地方法院刑事判決
111年度易字第1033號
公  訴  人  臺灣臺南地方檢察署檢察官
被      告  毛俊凱


上列被告因竊盜案件，經檢察官提起公訴（111年度偵字第19521
號），被告於本院準備程序進行中，就被訴事實為有罪之陳述，
經本院裁定以簡式審判程序審理，判決如下：
    主  文
毛俊凱犯如附表一所示之罪，共肆罪，各處如附表一所示之刑。
應執行有期徒刑貳年貳月。
扣案如附表二所示之物均沒收；未扣案如附表三所示之物均沒收
，於全部或一部不能沒收或不宜執行沒收時，追徵其價額。
    犯罪事實及理由
一、本案犯罪事實及證據，均引用檢察官起訴書之記載（如附件
    ），並補述：
　㈠附件犯罪事實一㈤、證據並所犯法條㈧、所載「金手觸」，均
    應更正為「金手鐲」。
　㈡證據部分補充「被告毛俊凱於本院準備程序及審理時之自白
    」。
二、論罪科刑：
　㈠核被告毛俊凱所為，均係犯刑法第321條第1項第2款、第1款
    之踰越窗戶侵入住宅竊盜罪。起訴書犯罪事實未記載被告有
    何毀損門窗之行為，卻於論罪法條記載被告所為涉犯毀越門
    扇侵入住宅竊盜罪嫌，容有誤會，此部分業經蒞庭檢察官當
    庭更正（本院卷第61頁），應予說明。被告所犯本案4次犯
    行，犯意各別，行為互殊，應予分論併罰。
　㈡爰以行為人之責任為基礎，審酌被告不思以正當方式謀取生
    活所需，恣意踰越窗戶侵入住宅竊取他人財物，顯然缺乏尊
    重他人財產權之觀念，並嚴重影響他人住居安全，所為應予
    非難；並考量被告犯後坦認犯行，態度尚可，且有意願與告
    訴人4人調解，然告訴人4人均無調解意願；參以被告有多次
    因重竊盜案件經法院論罪科刑之紀錄，本案犯罪均是在另案
    假釋期間所犯，有臺灣高等法院被告前案紀錄表1份可參，
    品行不良；兼衡被告各次犯罪之動機、目的、手段、所生之
    危害（含竊得財物之價值），暨其自陳教育程度為高職肄業
    ，未婚，無小孩，職業為服務生，月收入新臺幣3萬多元，
    無人需要扶養，家庭經濟狀況貧寒（本院卷第75頁）等一切
    情狀，分別量處如主文所示之刑，並定其應執行刑，以資警
    惕。
三、按犯罪所得，屬於犯罪行為人者，沒收之。但有特別規定者
    ，依其規定；前2項之沒收，於全部或一部不能沒收或不宜
    執行沒收時，追徵其價額；第1項及第2項之犯罪所得，包括
    違法行為所得、其變得之物或財產上利益及其孳息，刑法第
    38條之1第1項、第3項、第4項定有明文。經查：
　㈠扣案附表二編號1至4所示之物，為被告之犯罪所得；附表二
    編號5所示之物，為被告犯罪所得變得之物，應依刑法第38
    條之1第1項、第4項規定，宣告沒收。
　㈡未扣案附表三編號1至4所示之物，為被告之犯罪所得；附表
    三編號5所示之物，為被告犯罪所得變得之物，應依刑法第3
    8條之1第1項前段、第3項、第4項規定，宣告沒收，併諭知
    於全部或一部不能沒收或不宜執行沒收時，追徵其價額。
　㈢扣案被告所有安全帽1頂、手機1支，均為日常生活用品，宣
    告沒收欠缺刑法上重要性，爰依刑法第38條之2第2項規定，
    不予宣告沒收，附此說明。
據上論斷，應依刑事訴訟法第273條之1第1項、第299條第1項前
段、第310條之2、第454條第2項，判決如主文。　　
本案經檢察官陳昆廷提起公訴，檢察官王鈺玟到庭執行職務。
中　　華　　民　　國　　111 　年　　11　　月　　18　　日
　　　　　　　　　刑事第十五庭  法　官　張郁昇
以上正本證明與原本無異。
如不服本判決應於收受本判決後20日內向本院提出上訴書狀，並
應敘述具體理由。其未敘述上訴理由者，應於上訴期間屆滿後20
日內向本院補提理由書狀（均須按他造當事人之人數附繕本）「
切勿逕送上級法院」。 
　　　　　　　　　　　　　　　　書記官　陳冠盈
中　　華　　民　　國　　111 　年　　11　　月　　18　　日
附錄本案論罪科刑法條：
中華民國刑法第321條
犯前條第1項、第2項之罪而有下列情形之一者，處6月以上5年以
下有期徒刑，得併科50萬元以下罰金：
一、侵入住宅或有人居住之建築物、船艦或隱匿其內而犯之。
二、毀越門窗、牆垣或其他安全設備而犯之。
三、攜帶兇器而犯之。
四、結夥三人以上而犯之。
五、乘火災、水災或其他災害之際而犯之。
六、在車站、港埠、航空站或其他供水、陸、空公眾運輸之舟、
    車、航空機內而犯之。
前項之未遂犯罰之。
【附表一：】
編號 犯罪事實 罪名、宣告刑 1 如附件犯罪事實一㈠所載 毛俊凱犯踰越窗戶侵入住宅竊盜罪，處有期徒刑玖月。 2 如附件犯罪事實一㈡所載 毛俊凱犯踰越窗戶侵入住宅竊盜罪，處有期徒刑拾月。 3 如附件犯罪事實一㈢所載 毛俊凱犯踰越窗戶侵入住宅竊盜罪，處有期徒刑玖月。 4 如附件犯罪事實一㈣所載 毛俊凱犯踰越窗戶侵入住宅竊盜罪，處有期徒刑拾月。 
【附表二（已扣案）：】
編號 品名、數量 （幣別：新臺幣） 備註 1 白K金鑽戒1個（0.58克拉） 於「祥豪珠寶精品」扣得（附件犯罪事實一㈠之告訴人楊培涵所有） 2 黃K金鑽戒1個（0.27克拉） 於「祥豪珠寶精品」扣得（附件犯罪事實一㈡之告訴人陳畇秝所有） 3 金墜子1個（0.95錢） 於「宏偉鑽石銀樓」扣得（附件犯罪事實一㈢之告訴人鍾寁寧所有） 4 金項鍊2條（10.62錢及3.19錢)、金手鐲1對（9.98錢）、金戒指1個（2.42錢）、領帶夾鉑片些許（0.11錢） 於「宏偉鑽石銀樓」扣得（附件犯罪事實一㈣之告訴人葉宇軒所有） 5 金項錬1條（15.78錢）、貔貅金手鍊1條 被告毛俊凱至「宏偉鑽石銀樓」變賣附表二編號3、4所示之物所得之物（已扣案） 
【附表三（未扣案）：】
編號 品名、數量 （幣別：新臺幣） 備註 1 現金68,000元、3,200元、玫瑰金戒指1個（價值約5萬元）、黃金項鍊1條（約1錢） 附件犯罪事實一㈠之未扣案犯罪所得 2 現金28,700元、紅寶石戒指1個、綠玉髓項鍊2盒、耳環、戒指、白金鑽戒1個（約0.1克拉） 附件犯罪事實一㈡之未扣案犯罪所得 3 翡翠項鍊2條、白金項錬1條（不含金墜子）、翡翠戒指1個 附件犯罪事實一㈢之未扣案犯罪所得 4 金耳環1副 附件犯罪事實一㈣之未扣案犯罪所得 5 女生手鍊1條（金額7,045元）、現金26,100元 被告毛俊凱至「宏偉鑽石銀樓」變賣附表二編號3、4所示之物所得之物（未扣案）